# 求助陈版主：持有新三板股票期末计价问题

提问人：503145409 时间：2018-01-14 08:40:45
问题一： 一家基金合伙企业在新三板上市前购入股权，作为可出售金融资产核算。上市后新三板股票价格能否作为期末计价的依据？ 如果能作为，该股票交易量极少，该价格是否还能作为期末计价依据？如果股票停盘几个月(未复盘)，最后交易日的收盘价能否作为计价依据？ 如果不能作为期末计价依据，有何好的简便方法确定期末公允价价格？ 问题二： 基金合伙企业在新三板上市前购入股权，能否以做市价格作为期末计价依据？

回答人：chenyiwei
新三板一般交易不活跃，成交量极小，所以不能直接以期末收盘价作为确定公允价值的依据。
对新三板挂牌股票的估值问题，还可以参考证监会 2015 年度证券公司年报布置会（ 2016 年 1 月在厦门举办）上的提法，建议方法如下： 对于持有的在全国股转系统挂牌的股票、在交易所或银行间市场交易的理财产品等能获取市场交易价格的资产，证券公司在根据该交易价格计量资产的公允价值时，应考虑该交易价格是否需要调整。 通常情况下，能够获得相同资产在计量日的活跃市场交易价格的，应不加调整地使用该价格；能够获得其他市场交易信息的，例如相同资产的非活跃市场交易价格、相同资产在最近交易日而非计量日的活跃市场交易价格、类似资产的活跃或非活跃市场交易价格，则应根据相关资产的特征对该等价格进行适当调整。这些特征包括资产的状况、交易价格所在市场的交易量和活跃程度、交易的可比性、交易日与计量日的临近程度等。 新三板属于有序市场交易，新三板股票的估值应考虑流动性的影响，各证券公司应根据实际交易情况判断并记录做出判断的分析过程和判断的结果。项目组应对各证券公司的分析判断过程执行恰当的审计程序并在工作底稿予以恰当记录。 以协议方式转让的，新三板股票的估值可参照估值有：协议转让成本、定向增发价格、前N个有成交的交易日和每日成交均价的增均价格或采用估值模型（证监会会计部介绍了估值模型从换手率的角度考虑的券商案例，当前 20 个交易日换手率超过50%的，可认为交易活跃，采用收盘价进行估值；当前 20 个交易日换手率在20%<换手率<50%之间的，采用平均交易价格进行估值；当前 20 个交易日换手率在5%<换手率<20%之间的，可认为交易不活跃，采用成本计量；当前 20 个交易日换手率<5%的，可认为交易极不活跃，采用对净资产的变动进行调整估值）。 以做市方式转让的，新三板股票的估值可参照估值有：收盘价、前N个交易日的收盘均价或成交均价；前一日收盘价乘以固定打折系数（具体折扣未明确）。

提问人：CPA2040 时间：2018-04-24 18:19:06
请问陈版，（ 1 ）这个年报布置会的信息出自哪里，好像在其他地方没查到？（ 2 ）内容中提到“以协议方式转让的，新三板股票的估值可参照估值有：协议转让成本、定向增发价格、前N个有成交的交易日······” 其中，对N个有成交的交易日，因为新三板并非每天都有交易，对新三板，是否可以认为“前 20 个有成交的交易日（不是前 20 个交易日），换手率超过50%，可认为交易活跃”，这样理解是否恰当？
谢谢

回答人：chenyiwei
这是 2016 年 1 月证监会机构部在厦门举办的证券公司 2015 年度年报培训会。各证券公司及有证券公司审计业务的会计师事务所等均派员参加。